臺灣高雄地方法院刑事判決　　　　　　　 94年度訴字第120號
公　訴　人　臺灣高雄地方法院檢察署檢察官
被　　　告　乙○○　男　40歲.
上列被告因違反毒品危害防制條例案件，經檢察官提起公訴（93
年度毒偵字第7107號），及移送併案（94年度毒偵字第2850號、
第2023號），本院準備程序進行中，因被告就被訴事實為有罪之
陳述，經告知簡式審判程序意旨，並聽取公訴人及被告之意見後
，本院合議庭裁定由受命法官獨任依簡式審判程序審理，判決如
下：：
    主  文
乙○○連續施用第一級毒品，累犯，處有期徒刑拾月。扣案之第
一級毒品海洛因肆包（其中壹包淨重零點零陸公克，空包裝重零
點貳參公克；另參包淨重零點貳貳公克，空包裝重零點柒捌公克
）均沒收銷燬。
    事  實
一、乙○○曾於民國81年間，因違反槍砲彈藥刀械管制條例案件
    ，經本院以81年度訴字第2880號判處有期徒刑2 年2 月確定
    ，又於82年間，因違反肅清煙毒條例案件，經本院以82年度
    訴字第134 號判處有期徒刑5 年6 月，嗣經臺灣高等法院高
    雄分院以82年度上訴字第2403號駁回上訴確定，上開2 案件
    經臺灣高等法院高雄分院以83年度聲字第301 號定應執行有
    期徒刑6 年10月確定，於93年3 月13日縮短刑期執行完畢。
    又於87年間，因施用毒品案件，經本院以87年度訴字第431
    號裁定送觀察、勒戒後，認有繼續施用毒品之傾向，經本院
    以87年度訴字第431 號裁定令入戒治處所施以強制戒治，嗣
    經本院以87年度訴字第431 號裁定停止戒治付保護管束，嗣
    經撤銷停止戒治復令入戒治處所施以強制戒治，於89年9 月
    8 日執行完畢出監，經本院以87年度訴字第431 號判決免刑
    。詎仍不知戒絕毒癮，明知海洛因係毒品危害防制條例第2
    條第2 項第1 款所明定之第一級毒品，不得持有、施用，竟
    於前案強制戒治執行完畢後5 年內，復基於施用第一級毒品
    海洛因之概括犯意，自93年8 月初起至94年3 月9 日上午某
    時許止，連續在高雄縣大社鄉○里村○○路4 之1 號住處或
    高雄縣仁武鄉○○路邊，以將海洛因摻入香菸內吸取其煙霧
    之方式，施用第一級毒品海洛因多次。嗣於(1)93年11月19日
    17時15分許，因形跡可疑，為警在高雄縣大社鄉○○路150
    之2 號後方查獲，並扣得其所有之海洛因1 包（淨重0.06公
    克，空包裝重0.23公克）；(2)於94年1 月26日17時22分許，
    因乘坐贓車為警查獲；(3)於94年3 月9 日11時20分許，因形
    跡可疑，為警在高雄縣大社鄉○○村○○街33號旁查獲，並
    扣得其所有之海洛因3 包（合計淨重0.22公克，空包裝重
    0.78公克）。並均分別經其同意採集尿液送驗後呈嗎啡陽性
    反應，始確知上情。
二、案經高雄縣政府警察局仁武分局報請臺灣高雄地方法院檢察
    署檢察官偵查起訴及併案。
    理  由
一、按本件被告乙○○所犯係死刑、無期徒刑、最輕本刑為3年
    以上有期徒刑以外之罪，其於準備程序就前揭被訴事實為有
    罪之陳述，經受命法官告知簡式審判程序之旨，並聽取其與
    公訴人之意見後，本院認無不得或不宜改依簡式審判程序進
    行之處，爰依刑事訴訟法第273 條之1 第1 項、第284 條之
    1 ，裁定本件由受命法官獨任進行簡式審判程序，合先敘明
    。
二、訊據被告乙○○對於上揭犯行坦承不諱，且查：
  (一)被告為警查獲時，於93年11月19日18時45分許、94年1 月26
    日17時10分許、94年3 月9 日12時40分許所採集之尿液，經
    送驗結果，確呈嗎啡陽性反應，此有高雄縣政府衛生局93年
    11 月29 日93煙檢字第2786號煙毒尿液檢驗成績書、臺灣檢
    驗科技股份有限公司94年2 月21日編號KＺ000000000000號、
    94年3 月28日編號KＺ000000000000號濫用藥物尿液檢驗報告
    各1 份、尿液採證檢驗對照表3 張在卷可稽。扣案之疑似海
    洛因白粉4 包，經分別送請法務部調查局鑑定結果，認確均
    含第一級毒品海洛因成份（其中1 包淨重0.06公克，空包裝
    重0.23公克；另3 包淨重0.22公克，空包裝重0.78公克），
    有法務部調查局93年12月17日調科壹字第220018801 號、94
    年6 月17日調科壹字第220020098 號鑑定通知書2 紙在卷可
    憑。此外，復有扣押筆錄、扣押物品目錄表各2 紙附卷足資
    佐證。是被告之自白顯與事實相符，堪採為認定被告有罪之
    證據，被告上揭連續施用第一級毒品海洛因多次之事實，應
    堪認定。
  (二)被告前於87年間，因施用毒品案件，經本院以87年度訴字第
    431 號裁定送觀察、勒戒後，認有繼續施用毒品之傾向，經
    本院以87年度訴字第431 號裁定令入戒治處所施以強制戒治
    ，嗣經本院以87年度訴字第431 號裁定停止戒治付保護管束
    ，嗣經撤銷停止戒治復令入戒治處所施以強制戒治，於89
    年9 月8 日執行完畢出監，經本院以87年度訴字第431 號判
    決免刑之事實，有臺灣高等法院被告前案紀錄表、臺灣高雄
    地方法院被告院內索引卡紀錄表各1 紙在卷足參，其於前案
    強制戒治執行完畢後，5 年內再犯本件施用毒品罪之事實，
    事證明確，應予依法論科。
三、按海洛因係毒品危害防制條例第2條第2項第1款所明定之第
    一級毒品，不得持有及施用，核被告乙○○所為施用第一級
    毒品海洛因之行為，係犯毒品危害防制條例第10條第1 項之
    施用第一級毒品海洛因罪。其施用第一級毒品前後，持有海
    洛因之低度行為，應為施用之高度行為所吸收，不另論罪。
    其先後多次施用第一級毒品海洛因之犯行，均時間緊接，方
    法相同，觸犯構成要件相同之罪名，顯係基於概括犯意為之
    ，為連續犯，應依刑法第56條之規定論以一罪，並加重其刑
    。被告前於81年間，因違反槍砲彈藥刀械管制條例案件，經
    本院以81年度訴字第2880號判處有期徒刑2 年2 月確定，又
    於82年間，因違反肅清煙毒條例案件，經本院以82年度訴字
    第134 號判處有期徒刑5 年6 月，嗣經臺灣高等法院高雄分
    院以82年度上訴字第2403號駁回上訴確定，上開2 案件經臺
    灣高等法院高雄分院以83年度聲字第301 號定應執行有期徒
    刑6 年10月確定，於93年3 月13日縮短刑期執行完畢，此有
    台灣高等法院被告前案紀錄表1 份附卷可憑，其前受有期徒
    刑之執行完畢後，5 年內再犯本件有期徒刑以上之罪，為累
    犯，應依刑法第47條之規定，加重其刑，並依法遞加之。另
    本件起訴書於起訴事實雖僅記載被告於93年11月10日起至同
    年月16日某時止，連續施用第一級毒品海洛因多次之犯行，
    然檢察官就犯罪事實一部起訴者，其效力及於全部，被告其
    餘數次施用海洛因之犯行，與前揭業經起訴有罪部分，時間
    緊接且犯罪構成要件相同，顯係基於概括犯意而為之，有連
    續犯裁判上一罪關係，並經檢察官移請併案審理，本院自得
    併予審理，併此敘明。爰審酌被告經強制戒治後，仍未能戒
    絕其毒癮，復連續施用毒品多次，足證前開保安處遇措施已
    難收矯治其惡性，惟念其於犯罪後坦承犯行及所犯為自戕行
    為等一切情狀，量處如主文所示之刑，以資懲儆。扣案之第
    一級毒品海洛因4 包（其中1 包淨重0.06公克，空包裝重
    0.23公克；另3 包淨重0.22公克，空包裝重0.78公克），為
    第一級毒品，應依毒品危害防制條例第18條第1 項前段規定
    ，不問屬於犯人與否，均予宣告沒收銷燬之。至鑑驗耗用之
    第一級毒品洛因既已滅失，爰不予宣告沒收銷燬。
據上論斷，應依刑事訴訟法第273 條之1 第1 項、第284 條之1
、第299 條第1 項前段，毒品危害防制條例第10條第1 項、第18
條第1 項前段、第23條第2 項，刑法第11條、第56條、第47條，
判決如主文。
本案經檢察官甲○○到庭執行職務。
中　　華　　民　　國　　94　　年　　7 　　月　　22　　日
                  鳳山刑事第1庭      法　官  林芳華
以上正本證明與原本無異。
如不服本判決，應於判決送達後10日內，向本院提出上訴狀。
                                     書記官  賴佳慧
中　　華　　民　　國　　94　　年　　7 　　月　　22　　日
附錄本案論罪科刑條文
毒品危害防制條例第10條
施用第一級毒品者，處6月以上5年以下有期徒刑。
施用第二級毒品者，處3年以下有期徒刑。
